臺灣宜蘭地方法院刑事判決　　　　　　　100年度易字第634號
公　訴　人　臺灣宜蘭地方法院檢察署檢察官
被　　　告　林木森
上列被告因違反家庭暴力防治法案件，經檢察官提起公訴（100
年度偵字第3216號），本院判決如下：
    主  文
林木森犯違反保護令罪，處拘役伍拾日，如易科罰金，以新台幣
壹仟元折算壹日。
    事  實
一、林木森與李玟潔為夫妻，具有家庭暴力防治法第3條第1款所
    定之家庭成員關係。林木森明知本院家事法庭前曾依家庭暴
    力防治法之規定，於民國100年7月21日核發100年度家護字
    第162號民事通常保護令裁定，命「相對人（即林木森）不
    得對下列之人實施身體或精神上不法侵害之行為：被害人李
    玟潔。相對人不得直接或間接對於被害人為下列聯絡行為：
    騷擾。本保護令有效期間為六月」（下稱系爭保護令）。竟
    基於違反上開保護令之犯意，於100年8月2日19時許，前往
    李玟潔所開設、位於宜蘭縣頭城鎮○○路○段2之6號之好口
    味名產店內，在上開名產店仍處於營業狀態時，於該處與李
    玟潔大聲爭執，先後稱：「我現在沒有再怕你這一套啦，你
    現在不要在唬我了」、「你不要假仙，來給你騷擾，你怎麼
    不要說我是來跟你關心」、「一定要我死，你才甘願」、「
    世界上最惡質的就是你這種女人，你用這樣給人家那個」等
    語，經員警到場處理時，被告仍在現場大聲稱：「我哪有給
    他騷擾」、「什麼叫做騷擾，騷擾是你說的喔」、「不然你
    要把我抓去關嗎」，影響上開名產店之營業，以此方式對李
    玟潔施以騷擾，而違反上開保護令之規定。
二、案經李玟潔訴由宜蘭縣政府警察局礁溪分局報告台灣宜蘭地
    方法院檢察署檢察官偵查起訴。
    理  由
壹、證據能力：
一、按被告以外之人於審判外之言詞或書面陳述，除法律有規定
    者外，不得作為證據，刑事訴訟法第159條第1項定有明文。
    本件關於證人李玟潔、林映妏於警訊中之指述，均係被告以
    外之人於審判外之言詞陳述，為傳聞證據，且被告對此有所
    爭執，並未同意其證據能力，應認其無證據能力，不得採為
    認定被告有罪之證據。又按被告以外之人於偵查中向檢察官
    所為之陳述，除顯有不可信之情形者外，得為證據，刑事訴
    訟法第159條之1第2項定有明文。本件證人李玟潔、林映妏
    於檢察官偵訊時之證述業經具結，而證人林秋妏則因當時未
    滿16歲者，依法不得令其具結，且並無何顯不可信之情形，
    ，自應認均有證據能力。
二、又證人林映妏提出被告於案發當時在上開好口味名產店內所
    為言語之錄音光碟及譯文（見偵卷第22-33頁），被告雖指
    稱指稱有偽造之疑云云，惟經檢察官於100年8月19日當庭勘
    驗該錄音光碟及本院於100年10月13日當庭勘驗該錄音光碟
    ，顯示錄音內容（除其中一句，被告稱：「你要不假仙」，
    誤載為：「你不要丟臉」）與譯文相符，且光碟播放情況前
    後連續，並無切斷或剪輯之情況（見偵卷第38頁、本院卷第
    20頁），是以，該光碟既無剪接偽造之情形，復經本院以勘
    驗之方式調查在卷，自應認其具有證據能力，被告所辯洵無
    可採。
貳、實體部分：
一、訊據被告林木森固坦承其與李玟潔為夫妻，並知悉系爭保護
    令，於上開時、地有前往好口味名產店內與告訴人李玟潔相
    遇，而當時好口味名產店仍在營業中等情，惟矢口否認有何
    前揭犯行，辯稱：我一到店內，李玟潔就報警，我沒有對李
    玟潔大聲謾罵，錄音內容是之前我在家裡跟李玟潔談離婚時
    所講的話云云。惟查：
  (一)被告與李玟潔為夫妻，被告前曾因於100年6月16日動手毆打
    李玟潔之行為，經李玟潔向本院家事法庭提出通常保護令，
    本院家事法庭於100年7月21日核發100年度家護字第162號民
    事通常保護令裁定，命「相對人（即林木森）不得對下列之
    人實施身體或精神上不法侵害之行為：被害人李玟潔。相對
    人不得直接或間接對於被害人為下列聯絡行為：騷擾。本保
    護令有效期間為六月」，系爭保護令並經宜蘭縣政府礁溪警
    察局於100年7月27日執行時告知被告系爭保護令之內容、時
    效等情，此為被告所坦認，並有系爭保護令及宜蘭縣政府警
    察局礁溪分局保護令執行紀錄表在卷可稽（見警卷第11-13
    頁），足堪認定。
  (二)據證人李玟潔於檢察官偵訊時指述：當天下午4、5點開始他
    就來亂，亂到警察來的時候大概是晚上7點，那個地方是我
    開的名產店，當時有營業，他當時在店裡大聲的謾罵，他剛
    進來的時候是在店的後面，林秋妏和林映妏在前面做生意，
    我在後面，後來我和林木森到店的前面，我的兩個女兒到後
    面補貨，之後是我報警等語（見偵卷第38頁）。證人即被告
    與李玟潔之女林映妏於檢察官偵訊時證稱：當天接近晚上7
    點的時候林木森到青雲路1段2之6號，當時我和林秋妏以及
    弟弟還有媽媽都在場，林木森到店裡就破口大罵，當時他在
    店裡鬧，媽媽受不了就報警，跟警察說這是做生意的場所，
    有人來騷擾等語（見偵卷第20頁）。證人即被告與告訴人之
    女林秋妏證稱：林木森當天來店裡騷擾，他賴著不走在那邊
    講一些閒言閒語，有影響到我母親做生意，當時我的感覺是
    他已經侵犯到我們，我們受不了他講的話等語（見偵卷第20
    -21頁）。上開證人所證情節互核相符，且衡諸證人林映妏
    、林秋妏為被告之親生子女，被告亦稱與渠等感情不錯，應
    無誣陷被告入罪之理，堪可採信為真。
  (三)又據證人林映妏所提出被告於案發當時在上開好口味名產店
    內所為言語之錄音光碟及譯文，業經本院勘驗無訛（本院卷
    第20頁），顯示於李玟潔以被告前來騷擾而報警，又向被告
    稱：「我在做生意，你一天到晚來這裡給我亂」等語時，被
    告仍在現場不斷地大聲與李玟潔對話，先後稱：「我現在沒
    有再怕你這一套啦，你現在不要在唬我了」、「你不要假仙
    ，來給你騷擾，你怎麼不要說我是來跟你關心」、「一定要
    我死，你才甘願」、「世界上最惡質的就是你這種女人，你
    用這樣給人家那個」等語（依序見偵卷第22、24、26頁），
    至員警到場處理時，被告仍在場大聲稱：「我哪有給他騷擾
    」、「什麼叫做騷擾，騷擾是你說的喔」、「不然你要把我
    抓去關嗎」等語。
  (四)復按所謂騷擾，指任何打擾、警告、嘲弄或辱罵他人之言語
    、動作或製造使人心生畏怖情境之行為，家庭暴力防治法第
    2條第3款定義甚明。本案被告明知系爭保護令禁止其騷擾告
    訴人，卻於告訴人所經營之好口味名產店仍在營業狀態時，
    至該名產店內與告訴人大聲爭執，先後稱：「我現在沒有再
    怕你這一套啦，你現在不要在唬我了」、「你不要假仙，來
    給你騷擾，你怎麼不要說我是來跟你關心」、「一定要我死
    ，你才甘願」、「世界上最惡質的就是你這種女人，你用這
    樣給人家那個」等語，經員警到場處理時，被告仍在現場大
    聲稱：「我哪有給他騷擾」、「什麼叫做騷擾，騷擾是你說
    的喔」、「不然你要把我抓去關嗎」等語，以負面形容告訴
    人行徑，或指述告訴人以保護令當擋箭牌終將無法達成目的
    ，衡諸一般人與聞此等言語後之通常反應，當認核屬打擾、
    嘲弄或辱罵告訴人之言語無誤，依據前揭法律明文規定，被
    告此舉顯然違反其明知有效之系爭保護令禁止其直接或間接
    騷擾告訴人之裁定，被告上開辯解，洵無足採。
二、核被告所為，係犯家庭暴力防治法第61條第2款之違反保護
    令罪。爰審酌被告與告訴人間為夫妻關係，遇有糾紛未能以
    理性方式溝通解決，卻以至告訴人經營商店內以前揭言詞為
    打擾、嘲弄或辱罵，漠視本院核發之民事通常保護令，且前
    曾因毆打告訴人經台灣宜蘭地方法院檢察署檢察官以100年
    度偵字第2794號提起公訴在案（卷附台灣高等法院被告前案
    紀錄表、起訴書參照），犯後又矢口否認犯行，飾詞卸責，
    未見悔意，及其生活狀況（警詢時自陳以做工、顧店為業）
    、智識程度（警詢時自陳為高中肄業）等一切情狀，量處如
    主文所示之刑，並諭知易科罰金之折算標準。檢察官就被告
    犯行請求判處有期徒刑3月，尚嫌過重，本院認應以前揭科
    刑為適當，附此敘明。
據上論斷，應依刑事訴訟法第299條第1項前段，家庭暴力防治法
第61條第2款，刑法第11條前段、第41條第1項前段，判決如主文
。
本案經檢察官周建興到庭執行職務。
中    華    民    國   100    年    10    月    27    日
                  刑事第五庭法  官  陳雪玉
以上正本證明與原本無異。
如不服本判決應於收受送達後十日內向本院提出上訴書狀，並應
敘述具體理由；其未敘述上訴理由者，應於上訴期間屆滿後二十
日內向本院補提理由書(均須按他造當事人之人數附繕本)「切勿
逕送上級法院」。
                            書記官  陳建宇
中    華    民    國   100    年    10    月    27    日
附錄本案論罪科刑法條：
家庭暴力防治法第61條
違反法院依第14條第1項、第16條第3項所為之下列裁定者，為本
法所稱違反保護令罪，處3年以下有期徒刑、拘役或科或併科新
臺幣10萬元以下罰金：
一、禁止實施家庭暴力。
二、禁止騷擾、接觸、跟蹤、通話、通信或其他非必要之聯絡行
    為。
三、遷出住居所。
四、遠離住居所、工作場所、學校或其他特定場所。
五、完成加害人處遇計畫。